# 关于购买车位的会计处理

提问人：xdinah 时间：2011-07-06 11:40:14
企业购买大厦的车位，有几种情况： 1 ）有产权，按产权证在固定资产核算并计提折旧。 2 ）无产权，比如购买机械式立体车位，由于产权属于开发商，购买时无法取得产权，只有使用权， 情况 1 ：如果合同规定有效期：是否可以按"长期待摊费用"在车位使用有效期内摊销？ 情况 2 ：如果合同没有摊销期，可否按预计可使用期限，如按同期购买物业的权证期限或按不低于 10 年摊销，那个期限比较合理呢？
上述各种情况处理是否合适？请各位指教

回答人：chenyiwei
回复 xdinah 的帖子
基本赞同你的理解。理论上应按预计受益年限作为摊销年限。
机械式立体停车库的设备本身是有一定使用年限的，通常短于房屋建筑物的使用年限或者协议约定的车位使用年限。但这些设备由开发商负责维护、更新和重置，在不影响本企业正常、持续使用车位的情况下，不影响按照预计使用年限确定摊销年限。

回答人：chenyiwei
回复 Alisa_wang 的帖子
1 、车位依附于房屋建筑物，但又有其自身的独立特点，应确认为一项独立的非流动资产。对于拥有产权的车位，被确认为固定资产的，其折旧的开始时点是达到预定可使用状态。这里的“达到预定可使用状态”的判断除了看其实物设施是否已经建成，并经验收可以使用以外，还要看其在法律权属上是否已经交付，是否可以合法地使用。
2 、无产权的车位使用权，计入无形资产或长期待摊费用的，其开始摊销的时点是接受实物状态已经达到可使用状态的车位，并开始具有合法使用权之日。

提问人：wangxu811024 时间：2011-10-28 10:17:44
回复 chenyiwei 的帖子
无产权只有使用权的车位，是不是可以在无形资产核算。像商标使用权等也只有拥有使用权。

回答人：chenyiwei
要把使用权确认为无形资产，应满足的一项基本条件是：该使用权是可以在一定的交易市场上转让的。如果符合该条件，可以作为无形资产；否则只能作为长期待摊费用。

提问人：awakenstriving 时间：2018-01-18 15:48:10
陈老师，公司所取得的车位分为两部分：无产权的，租赁期 10 年，协议签署日 2017 年 8 月 1 日，协议金额为 100 万；有产权的，转让价 800 万，协议签署日 2017 年 8 月 1 日，预计使用年限 50 年。公司未实际支付车位租赁款或者转让款。公司于 2017 年 7 月 1 日开始实际使用车位。请问陈老师：无产权车位，公司确认 5 （100/10/2)万元租赁费和负债，不需要确认 100 万长期待摊费用和相应负债；有车权：确认800/50/2=8万车位使用费和负债，因为未支付车位所有权款并且未办理产权过户，因此不确认车位对应的无形资产价值800 万和相应负债。您说对吗？

回答人：chenyiwei
在目前的准则下， 10 年期还可以算作经营租赁，可以不确认资产和负债； 50 年期的是融资租赁，应确认无形资产和长期应付款，纳入表内核算。

提问人：awakenstriving 时间：2018-01-20 22:22:24
陈老师，再请教下： 1 、对于取得的无产权的车位：公司已经在使用，但是尚未支付价款，公司是否可以将按照合同约定计算的本期应支付车位使用费计入当期费用及应付款，摊销的期限为合同约定的租赁年限？ 2 、对于取得的有产权的车位：公司已经在使用，但是尚未支付价款，同时也未办理产权变更，公司按照合同约定确认固定资产和应付款，按照整栋办公楼的折旧摊销年限对车位资产计提折旧，而不是按照土地使用权年限计提折旧，您看可以吗？

回答人：chenyiwei
1 、现行准则还不要求经营租赁资本化，所以确认本年度租金费用并挂负债即可。 2 、可以。

提问人：awakenstriving 时间：2018-02-02 20:08:30
陈老师，关于车位使用权转让问题与合伙人有比较大的分歧，案例背景再表述一下：本公司与大厦建设单位签订《车位使用权转让协议》，协议约定期限为 20 年，车位一部分是平面车位，一部分是立体车位。同时约定于 2017 年 12 月 31 日前支付完备协议价款的90%即 1800 万元，剩余款项 200 万元于 2018 年 6 月之前支付完备。本公司于 2017 年 4 月已经开始使用此部分车位。截止 2017 年 12 月 31 日本公司尚未支付上述款项。合伙人意见是：应于 2017 年 12 月 31 日全额确认 2000 万元车位使用权费并记入长期待摊费用，也就是进行资本化，同时挂应付款。理由是：此协议是不可撤销的协议，应于期末确认本公司享有的车位使用权资产，具体支付条款与车位使用权的确认没有必然联系。我的意见是此协议实质上为车位租赁协议，应该确认本期实际分摊的车位使用权费并计入应付款。但是我还没有找到准则上具体的条款依据来反驳合伙人的意见。陈老师，您的意见呢？能否提供下具体的准则条款依据。

回答人：chenyiwei
因为现行准则不要求经营租赁的资本化，所以在确定构成经营租赁的前提下，只需确认本期的租金费用并确认负债即可。资本化是日后新的租赁准则下的做法。

提问人：shuoling 时间：2018-02-06 21:30:50
请教陈版主：公司购买写字楼，同时购买了车位使用权且付款，现车位在无形资产核算，请问摊销期限按多少年呢，合同上约定车位的使用年限与所购房屋土地使用权终止年限相同，那要按房屋土地的剩余年限摊销吗？还是和写字楼的折旧年限一致呢？

回答人：chenyiwei
如合同无明确约定使用权年限，则建议与房屋折旧年限一致。

提问人：呼叫帮助 时间：2018-06-15 08:03:54
陈版，开发商在地下一层投入 1500 万元装配了两层机械车位，请教您这个机械车位开发商如何处理是合适的？ 1 、直接作为开发成本处理？ 2 、固定资产处理？

回答人：chenyiwei
看后续运营模式，如能否从中持续获得租金、其运营成本由谁负担等。

提问人：呼叫帮助 时间：2018-06-16 11:28:17
1 、如果是开发商移交给物业，由物业获得租金、其运营成本也是有物业负担，这种情况下是否应当放在开发成本处理？ 2 、如果是开发商获得租金、其运营成本也是有开发商负担，这种情况下是否应当放在固定资产处理？

回答人：chenyiwei
也可以这样理解。